【裁判字號】    98,家聲,106
【裁判日期】    981230
【裁判案由】    確定訴訟費用額
【裁判全文】
臺灣宜蘭地方法院民事裁定             98年度家聲字第106號
聲  請  人  財團法人法律扶助基金會
法定代理人  丙○○○
非訟代理人  甲○○
相  對  人  乙○○
上列聲請人聲請確定訴訟費用額，本院裁定如下：
    主  文
相對人應負擔聲請人之訴訟費用額確定為新臺幣參萬元，及自本
裁定送達相對人之翌日起至清償日止，按週年利率百分之五計算
之利息。
    理  由
一、按法院未於訴訟費用之裁判確定其費用額者，第一審受訴法
    院於該裁判有執行力後，應依聲請以裁定確定之。依第一項
    確定訴訟費用額，應於裁定送達之翌日起，加給按法定利率
    計算之利息，民事訴訟法第91條第1項、第3項分別定有明文
    。又當事人分擔訴訟費用者，法院為確定費用額之裁判時，
    應視為各當事人應負擔之費用，已就相等之額抵銷，而確定
    其一造應賠償他造之差額，民事訴訟法第93條亦定有明文。
    次按分會就扶助事件所支出之酬金及必要費用，視為訴訟費
    用之一部。因法律扶助而由分會支出之酬金及必要費用，得
    向負擔訴訟費用之他造請求。分會得對於負擔訴訟費用之他
    造，請求歸還其支出之酬金及必要費用。分會得據受扶助人
    有執行力之執行名義，聲請確定訴訟費用額及強制執行，法
    律扶助法第35條亦有明文。
二、本件聲請意旨略以：吳麗云與相對人乙○○間離婚等事件，
    經聲請人准予吳麗云法律扶助而支出法律扶助律師酬金新臺
    幣（下同）30,000元，嗣該事件經本院以97年度婚字第20號
    判准離婚，訴訟費用由乙○○負擔確定，故本件聲請人支出
    之律師酬金亦為訴訟費用之一部，經核算聲請人所支出之訴
    訟費用合計為30,000元，爰依法聲請確定訴訟費用額等語。
三、經查，聲請人之主張，業據其提出97年度婚字第20號民事判
    決、財團法人法律扶助基金會宜蘭分會審查決定通知書、扶
    助律師接案通知書、訴訟費用計算書、預付酬金領款單、結
    案酬金領款單各1件為證，堪信為真實。又聲請人所支出之
    律師酬金，經核並無過高之情，即無酌減之必要。揆諸前揭
    規定，聲請人就本件法律扶助支出之律師酬金既視為訴訟費
    用之一部，並得聲請確定訴訟費用額，則聲請人得向相對人
    請求負擔之訴訟費用額確定為30,000元，爰裁定如主文所示
    。
四、依民事訴訟法第91條第1項、第3項，裁定如主文。
中    華    民    國    98    年    12    月    30    日
                  臺灣宜蘭地方法院家事法庭
                      法  官  周健忠
以上正本與原本無異。
如不服本裁定，應於裁定送達後10日內向本院提出抗告狀（應附
繕本）。
中    華    民    國    98    年    12    月    31    日
                      書記官  姚國華

司法院資訊處製作；財團法人民間司法改革基金會備份。
